【裁判字號】    98,易,1883
【裁判日期】    980701
【裁判案由】    竊盜
【裁判全文】
臺灣臺中地方法院刑事判決          98年度易字第1883號
公  訴  人  臺灣臺中地方法院檢察署檢察官
被      告  甲○○
                    國民
上列被告因竊盜案件，經檢察官提起公訴（97年度偵字第29140
號、98年度偵字第1358號、98年度偵字第8019號、98年度偵字第
8659號），並經該署檢察官移請併案審理（98年度偵字第4393號
），本院依法獨任進行審判程序判決如下：
    主  文
甲○○犯如附表貳所示之罪，各處如附表貳所示之刑；應執行有
期徒刑壹年柒月。
    事  實
一、甲○○素行極為不佳，前曾犯賭博、違反毒品危害防制條例
    、詐欺、竊盜、偽造文書等罪，其中於民國（下同）95年間
    所觸犯違反毒品危害防制條例罪，經本院於96年2月15日，
    以96年度訴字第355號判處有期徒刑9月，並於96年4月10日
    確定，嗣經本院於96年8月13日，以96年度聲減字第2687號
    裁定減刑為有期徒刑4月15日確定，於96年10月24日因縮短
    刑期執行完畢，詎仍不知悔改。甲○○詎仍不知悔改，復意
    圖為自己不法所有之犯意，於附表1所示之時間、地點，以
    附表1所示之手法，分別竊取附表1所示被害人邱其華、丙○○、戊○○、丁○○、乙○○、己○○等人之財物得手，並
    販賣至附表1所示之通訊行，嗣經警循線查獲。
二、案經臺灣臺中地方法院檢察署檢察官自動簽分暨臺中縣警察
    局豐原分局、霧峰分局及臺中市警察局第五分局分別報請該
    署檢察官偵查起訴，並經台中縣市警察局第五分局報請該署
    檢察官移請併案審理。
    理  由
一、按除簡式審判程序、簡易程序及刑事訴訟法第三百七十六條
    第一款、第二款（第一款：最重本刑為三年以下有期徒刑、
    拘役或專科罰金之罪。第二款：刑法第三百二十條、第三百
    二十一條之竊盜罪。）所列之罪之案件外，第一審應行合議
    審判，刑事訴訟法第二百八十四條之一修正條文定有明文。
    本件被告所犯係屬刑事訴訟法第三百七十六條第二款所列之
    竊盜罪，依法獨任進行審理程序，合先敘明。
二、訊據被告甲○○對於上揭事實坦承不諱，核與被害人邱其華
    、丙○○、戊○○、丁○○、乙○○、己○○所指訴及證人
    蕭弘岳所證述之情節相符，並有現場照片、贓物認領保管單
    、讓渡切結書、通聯調閱查詢單、手機序號0000－00000000
    000號雙向序號通聯紀錄、手機門號0000－000000號通聯調
    閱查詢單、刑案查註紀錄表等附卷可參。足認被告甲○○自
    白，核與事實相符，堪予採信，事證至臻明確，被告甲○○
    犯行洵堪認定。
三、核被告甲○○就附表1編號1至6之所為，均係犯刑法第320條
    第1項之竊盜罪。被告所犯上開6罪，犯意各別，犯罪構成要
    件不同，應予分論併罰。被告甲○○前曾於95年間觸犯違反
    毒品危害防制條例罪，經本院於96年2月15日，以96年度訴
    字第355號判處有期徒刑9月，並於96年4月10日確定，嗣經
    本院於96年8月13日，以96年度聲減字第2687號裁定減刑為
    有期徒刑4月15日確定，於96年10月24日因縮短刑期執行完
    畢，此有台灣台中地方法院檢察署刑案資料查註紀錄表1份
    在卷可按，五年以內再故意犯本件有期徒刑以上之罪，均為
    累犯，均應依刑法第47條第1項規定加重其刑。爰審酌被告
    甲○○犯罪之動機、目的、手段、品行極為不佳，詳如前述
    ，此有台灣台中地方法院檢察署刑案資料查註紀錄表1份在
    卷可按、所生危害及犯罪後坦認罪愆，頗具悔意，然犯罪後
    迄今仍未與被害人邱其華、丙○○、戊○○、丁○○、乙○○、己○○等人達成民事和解，取得諒解等一切情狀，分別
    量處如主文所示之刑，並定其應執行刑，以資懲儆。
據上論斷，應依刑事訴訟法第二百九十九條第一項前段、第二百
八十四條之一、刑法第三百二十條第一項、第四十七條第一項、
第五十一條第五款、刑法施行法第一條之一第一項、第二項前段
，判決如主文。
中    華    民    國    98    年    7     月    1     日
                            刑事第四庭法  官  洪俊誠
以上正本證明與原本無異。
如不服本判決，應於判決收受送達後10日內向本院提出上訴狀，
上訴於臺灣高等法院臺中分院（並應敘述具體上訴理由及檢附繕
本）。上訴書狀如未敘述上訴理由，應於上訴期間屆滿後20日內
補提上訴理由書於本院（均須按他造當事人之人數附具繕本）「
切勿逕送上級法院」。
                                      書記官  蕭榮峰
中    華    民    國    98    年    7     月    1     日
附錄論罪科刑實體法條文：
刑法第320條（普通竊盜罪、竊佔罪）：
意圖為自己或第三人不法之所有，而竊取他人之動產者，為竊盜
罪，處5年以下有期徒刑、拘役或5百元以下罰金。
（罰金部份業經刑法施行法第一條之一第二項前段提高30倍為新
台幣1萬5千元）
意圖為自己或第三人不法之利益，而竊佔他人之不動產者，依前
項之規定處斷。
前二項之未遂犯罰之。
刑法施行法第一之一條（95年06月14日修正）：
中華民國九十四年一月七日刑法修正施行後，刑法分則編所定罰
金之貨幣單位為新臺幣。
九十四年一月七日刑法修正時，刑法分則編未修正之條文定有罰
金者，自九十四年一月七日刑法修正施行後，就其所定數額提高
為三十倍。但七十二年六月二十六日至九十四年一月七日新增或
修正之條文，就其所定數額提高為三倍。
附表1：
┌──┬─────┬─────┬───┬────┬─────────────┐
│編號│   時間   │   地點   │被害人│  財物  │    犯罪手法及財物價值    │
│    │          │          │      │        │    （贓物販賣地）        │
├──┼─────┼─────┼───┼────┼─────────────┤
│ 1  │97年11月14│臺中縣潭子│邱其華│車內行動│1.甲○○乘被害人在卸貨不注│
│    │日下午2時 │鄉栗林村中│      │電話1支 │  意時，以徒手竊取車內行動│
│    │30分許    │山路3段287│      │        │  電話1支                 │
│    │          │巷9弄154號│      │        │2.財物價值：8000元（芊岳通│
│    │          │          │      │        │  訊行）                  │
│    │          │          │      │        │                          │
├──┼─────┼─────┼───┼────┼─────────────┤
│ 2  │97年11月19│臺中縣大里│丙○○│車內行動│1.犯罪人手法同上（車號：49│
│    │日上午10時│市東英十三│      │電話1支 │  6-TQ號）                │
│    │20分許    │街某處    │      │        │2.財物價值：1000元（芊岳通│
│    │          │          │      │        │  訊行）                  │
├──┼─────┼─────┼───┼────┼─────────────┤
│ 3  │97年11月下│臺中縣潭子│戊○○│車內行動│1.犯罪手法同上（車號：298-│
│    │旬某日    │鄉○○路「│      │電話1支 │  RZ號）                  │
│    │          │永豐免洗餐│      │、現金60│2.財物價值：共1000元（亞利│
│    │          │具」前    │      │0元     │  通訊行）                │
├──┼─────┼─────┼───┼────┼─────────────┤
│ 4  │97年12月8 │臺中市昌平│丁○○│行動電話│於上開時、地甲○○乘被害人│
│    │日上午8時 │路與崇德路│      │1支     │在該處吃早餐未注意之際，竊│
│    │30分      │口附近之某│      │        │取置放桌上之行動電話。（九│
│    │          │早餐店    │      │        │萬通訊館）                │
├──┼─────┼─────┼───┼────┼─────────────┤
│ 5  │97年11月26│臺中縣潭子│乙○○│車牌號碼│甲○○以自己所有之鑰匙1支 │
│    │日上午9時 │鄉○○街83│      │IUZ-431 │開啟機車電門之方式發動機車│
│    │許        │巷20號前  │      │號機車  │竊取之。（鑰匙有扣案）。  │
│    │          │          │      │        │                          │
├──┼─────┼─────┼───┼────┼─────────────┤
│ 6  │97年11月10│臺中縣潭子│己○○│車牌號碼│犯罪手法同上（鑰匙未扣案）│
│    │日上午    │鄉○○路1 │      │JCM-396 │。                        │
│    │          │段51號前  │      │號機車  │                          │
└──┴─────┴─────┴───┴────┴─────────────┘
附表2：
┌──┬──────┬──────────────────────┐
│編號│    事實    │              所犯罪名及處刑                │
├──┼──────┼──────────────────────┤
│ 01 │詳如附表1編 │甲○○竊盜，累犯，處有期徒刑月。          │
│    │號1之事實。 │                                            │
├──┼──────┼──────────────────────┤
│ 02 │詳如附表1編 │甲○○竊盜，累犯，處有期徒刑月。          │
│    │號2之事實。 │                                            │
├──┼──────┼──────────────────────┤
│ 03 │詳如附表1編 │甲○○竊盜，累犯，處有期徒刑月。          │
│    │號3之事實。 │                                            │                                            │
├──┼──────┼──────────────────────┤
│ 04 │詳如附表1編 │甲○○竊盜，累犯，處有期徒刑月。          │
│    │號4之事實。 │                                            │
├──┼──────┼──────────────────────┤
│ 05 │詳如附表1編 │甲○○竊盜，累犯，處有期徒刑柒月。          │
│    │號5之事實。 │                                            │
├──┼──────┼──────────────────────┤
│ 06 │詳如附表1編 │甲○○竊盜，累犯，處有期徒刑柒月。          │
│    │號6之事實。 │                                            │
└──┴──────┴──────────────────────┘


司法院資訊處製作；財團法人民間司法改革基金會備份。
